Images des répertoires du notaire Pierre Tiron pour l'étude XXXII
Archives nationales de France
Images des répertoires du notaire Pierre Tiron pour l'étude XXXII
11 octobre 1783 - 27 mars 1812
MC/RE/XXXII/6 - MC/RE/XXXII/12
Etude XXXII; Tiron, Pierre
7 registres
Archives nationales de France
Minutes et répertoires: la loi 2008-696 du 15 juillet 2008 relative aux archives a fixé à 75 ans à compter de la date de l'acte, ou à 25 ans à compter de la date du décès de l'intéressé si ce délai est plus bref, le délai de communication des minutes et répertoires des notaires; ce délai est porté à 100 ans à compter de la date de l'acte si le document se rapporte à un mineur (code du Patrimoine, articles L213-2, 4e d et 5e).
Autres documents de l'étude (dossiers de clients, comptabilité...): s'agissant d'archives privées, ces documents sont communicables selon les modalités fixées par le déposant ou le donateur.
Certains documents ne sont pas accessibles sous leur forme originale en raison de leur mauvais état de conservation.
Répertoires versés aux Archives nationales en 1944.
Maître Tiron a été démissionnaire à partir du 22 pluviôse an II avec reprise de l'exercice le 22 vendémiaire de l'an III. A compter du 23 pluviôse an II les actes ont été reçus par maître Pierre-Charles Moine de La Versine, notaire nommé à cet effet par le département de Paris. Quelques actes de cette période ont été reçus par maitre Pierre Charles Moine de La Versine Claude Chodron et mentionnés au répertoire de maître Pierre Charles Moine de La Versine Claude Chodron François Fourchy.
Images des répertoires de l'étude XXXII
Archives de l'étude XXXII
répertoire d'officier public ministériel
- Répertoire chronologique pour la période du 11 octobre 1783 au 31 décembre 1788, 11 octobre 1783 - 31 décembre 1788; MC/RE/XXXII/6; Un registre de 350 feuillets de papier manuscrits, hauteur 34 x largeur 22 cm composé d'un cahier folioté par le notaire. Le registre est en assez bon état. Cependant, les feuillets 42 et 43 sont déreliés. Les feuillets 78, 86, 94, 133, 140, 149, 150, 206, 323, 330, 339 sont déchirés. Un morceau de papier relatif à un acte est inséré entre les feuillets 149 et 150. De nombreuses inscriptions (actes rajoutés ou rayés ...) faites au crayon papier parcourent ce volume.
  Registre folioté en 2004 (foliotation non visible à l'écran)
  Le répertoire contient les informations suivantes: 1. date du jour; 2. nature de l'acte; 3. nom, prénom des parties
  répertoire
  - Liste chronologique des actes pour la période du 11 octobre au 31 décembre 1783, 11 octobre - 31 décembre 1783; 1 r°-9 v°; 9 feuillets
  - Liste chronologique des actes pour la période du 1er janvier au 30 décembre 1784, 1er janvier - 30 décembre 1784; 10 r°-64 v°; 55 feuillets
    - du 1er janvier au 30 juin 1784, 1er janvier - 30 juin 1784; 10 r°-34 v°; 25 feuillets
    - du 1er juillet au 30 décembre 1784, 1er juillet - 30 décembre 1784; 34 v°-64 v°; 31 feuillets
  - Liste chronologique des actes pour la période du 1er janvier au 31 décembre 1785, 1er janvier - 31 décembre 1785; 65 r°-134 v°; 70 feuillets
    - du 1er janvier au 30 juin 1785, 1er janvier - 30 juin 1785; 65 r°-101 v°; 37 feuillets
    - du 1er juillet au 31 décembre 1785, 1er juillet - 31 décembre 1785; 102 r°-134 v°; 33 feuillets
  - Liste chronologique des actes pour la période du 1er janvier au 31 décembre 1786, 1er janvier - 31 décembre 1786; 133 r°-215 v°; 83 feuillets
    - du 1er janvier au 31 mai 1786, 1er janvier - 31 mai 1786; 133 r°-162 v°; 30 feuillets
    - du 1er juin au 30 septembre 1786, 1er juin - 30 septembre 1786; 163 r°-192 r°; 30 feuillets
    - du 1er octobre au 31 décembre 1786, 1er octobre - 31 décembre 1786; 192 v°-215 v°; 24 feuillets
  - Liste chronologique des actes pour la période du 1er janvier au 31 décembre 1787, 1er janvier - 31 décembre 1787; 216 r°-291 v°; 76 feuillets
    - du 1er janvier au 31 mai 1787, 1er janvier - 31 mai 1787; 216 r°-252 r°; 37 feuillets
    - du 1er juin au 31 décembre 1787, 1er juin - 31 décembre 1787; 253 r°-291 v°; 39 feuillets
  - Liste chronologique des actes pour la période du 1er janvier au 31 décembre 1788, 1er janvier - 31 décembre 1788; 292 r°-350 v°; 59 feuillets
    - du 1er janvier au 30 juin 1788, 1er janvier - 30 juin 1788; 292 r°-323 r°; 32 feuillets
    - du 1er juillet au 31 décembre 1788, 1er juillet - 31 décembre 1788; 323 v°-350 v°; 28 feuillets
- Répertoire chronologique pour la période du 1er janvier 1789 au 31 janvier 1791, 1er janvier 1789 - 31 janvier 1791; MC/RE/XXXII/7; Un registre de 139 feuillets de papier manuscrits, hauteur 36 x largeur 23 cm composé d'un cahier folioté par le notaire. Le registre est en assez mauvais état. Le bord des feuillets s'effrite facilement. Les feuillets 40, 44, 102 sont déchirés. Plusieurs pages nulles entre les feuillets 131 et 132 et entre les feuillets 135 et 136. Le feuillet 70 est abîmé (peinture, encre ou colle renversée puis épongée).
  Le repertoire se divise en trois parties:
  premiére partie: répertoire des minutes pour la période du 1er janvier 1789 au 31 janvier 1791,
  deuxiéme partie: répertoire des actes en brevet reçus depuis le 1er octobre 1790,
  troisiéme partie: répertoire des constitutions de rentes pour la période du 14 novembre 1783 - 3 mars 1789
  Attention: seuls les actes passés en minute sont conservés; les actes mentionnés dans le répertoire comme passés en simple brevet (colonne 3) ne sont pas conservés par les notaires et ne sont donc pas versés au Minutier (ils sont remis aux clients).
  - Page de titre, 1 r°; 1 feuillet, le feuillet 1 v° est blanc
  - Liste chronologique des actes pour la période du 1er janvier au 31 décembre 1789, 1er janvier - 31 décembre 1789; 2 r°-64 v°; 63 feuillets
    - du 1er janvier au 30 juin 1789, 1er janvier - 30 juin 1789; 2 r°-33 v°; 32 feuillets
    - du 1er juillet au 31 décembre 1789, 1er juillet - 31 décembre 1789; 34 r°-64 v°; 31 feuillets
  - Liste chronologique des actes pour la période du 1er janvier au 31 décembre 1790, 1er janvier - 31 décembre 1790; 65 r°-125 r°; 61 feuillets
    - du 1er janvier au 30 juin 1790, 1er janvier - 30 juin 1790; 65 r°-94 v°; 30 feuillets
    - du 1er juillet au 31 décembre 1790, 1er juillet - 31 décembre 1790; 95 r°-125 r°; 31 feuillets
  - Liste chronologique des actes pour la période du 1er au 31 janvier 1791, 1er janvier - 31 janvier 1791; 125 v°-131 v°; 7 feuillets
  - "Répertoire des actes en brevet reçus par maître Tiron depuis le 1er octobre 1790" pour la période du 4 au 29 octobre 1790, 4 octobre - 29 octobre 1790; 132 r°-132 v°; 1 feuillet
  - Liste chronologique de constitutions de rentes suite aux édits de mars 1781, janvier 1782 et mai 1787 pour la période du 14 novembre 1783 au 3 mars 1789, 14 novembre 1783 - 3 mars 1789; 133 r°-139 v°; 7 feuillets
    Une constituttion de rente viagére suite à l'édit de mars 1781, dont la date est ignorée, est indiquée.
- Répertoire chronologique pour la période du 1 février 1791 au 6ème jour complémentaire de l'an III (1 février 1791 - 22 septembre 1795), 1 février 1791 - 6ème jour complémentaire de l'an III (1 février 1791 - 22 septembre 1795); MC/RE/XXXII/8; Un registre de 181 feuillets de papier manuscrits, hauteur 36 x largeur 22,5 cm composé de deux cahiers, dont l'un est folioté par le notaire. Le registre est en bon état. Les feuillets 59 (haut), 74 (bas), 109 (haut), 144 (bas), 169 (bas), 170 (bas), 170 (bas) sont déchirés.
  Le répertoire contient les informations suivantes: 1. date du jour; 2. nature de l'acte; 3. nom, prénom des parties.
  - Liste chronologique des actes pour la période du 2 février au 31 décembre 1791, 2 février - 31 décembre 1791; 1 r°-41 v°; 41 feuillets
  - Liste chronologique des actes pour la période du 2 janvier au 31 décembre 1792, 2 janvier - 31 décembre 1792; 41 v°-87 v°; 47 feuillets
    - du 2 janvier au 30 juin 1792, 2 janvier - 30 juin 1792; 41 r°- 65 r°; 25 feuillets
    - du 2 juillet au 31 décembre 1792, 2 juillet - 31 décembre 1792; 65 r°-87 v°; 23 feuillets
  - Liste chronologique des actes pour la période du 2 janvier au 21 septembre 1793, 2 janvier - 21 septembre 1793; 87 v°-123 r°; 37 feuillets
  - Liste chronologique des actes pour la période du 2 vendémiaire au 5ème jour complémentaire an II (23 septembre 1793 - 21 septembre 1794), 2 vendémiaire - 5ème jour complémentaire an II (23 septembre 1793 - 21 septembre 1794); 123 r°-154 v°; 19 feuillets
  - Liste chronologique des actes pour la période du 1er vendémiaire au 6ème jour complémentaire an III (22 septembre 1794 - 22 septembre 1795), 1er vendémiaire - 6ème jour complémentaire an III (22 septembre 1794 - 22 septembre 1795); 154 v°-180 v°; 27 feuillets
- Répertoire chronologique de brevets pour la période du 1er février 1791 au 19 brumaire an V (1er février 1791 - 9 novembre 1796), 1er février 1791 - 19 brumaire an V (1er février 1791 - 9 novembre 1796); MC/RE/XXXII/9; Un registre de 103 feuillets de papier manuscrits, hauteur 36 x largeur 22 cm composé de 3 cahiers dont les deux premiers ont été foliotés par le notaire. Le registre est en bon état. Dix pages blanches entre les feuillets 34 et 35.
  Les feuillets 35 r°à 44 v° (février-août 1791) placés en milieu de répertoire sont en fait les premiers dans l'ordre chronologique.
  Aucun brevet n'a été passé entre le 23 pluviôse an II et le 21 vendémiaire an III, période à laquelle maître Tiron à été démissionnaire.
  - Liste chronologique de brevets pour la période du 1er septembre au 28 décembre 1791, 1er septembre - 28 décembre 1791; 1 r°-7 v°; 6 feuillets
  - Liste chronologique de brevets pour la période du 2 janvier au 31 décembre 1792, 2 janvier - 31 décembre 1792; 7 v°-28 v°; 22 feuillets
  - Liste chronologique de brevets pour la période du 2 janvier au 28 février 1793, 2 janvier - 28 février 1793; 28 v°-34 v°; 7 feuillets, le feuillet 34 est blanc.
  - Liste chronologique de brevets pour la période du 1er février au 31 août 1791, 1er février - 31 août 1791; 35 r°-44 v°; 6 feuillets, le feuillet 44 v° est blanc.
  - Liste chronologique de brevets pour la période du 1er mars au 20 septembre 1793, 1er mars - 20 septembre 1793; 45 r°-58 r°; 14 feuillets
  - Liste chronologique de brevets pour la période du 3 vendémiaire au 21 pluviôse an II (24 septembre 1793 - 9 février 1794), 3 vendémiaire - 21 pluviôse an II (24 septembre 1793 - 9 février 1794); 58 r°-66 v°; 9 feuillets
  - Liste chronologique de brevets pour la période du 22 vendémiaire au 6ème jour complémentaire an III (13 octobre 1794 - 22 septembre 1795), 22 vendémiaire - 6ème jour complémentaire an III (13 octobre 1794 - 22 septembre 1795); 67 r°-88 v°; 22 feuillets
  - Liste chronologique de brevets pour la période du 1er vendémiaire au 5ème jour complémentaire an IV (23 septembre 1795 - 21 septembre 1796), 1er vendémiaire - 5ème jour complémentaire an IV (23 septembre 1795 - 21 septembre 1796); 89 r°-100 v°; 12 feuillets
  - Liste chronologique de brevets pour la période du 1er vendémiaire au 19 brumaire an V (22 septembre 1796 - 9 novembre 1796), 1er vendémiaire - 19 brumaire an V (22 septembre 1796 - 9 novembre 1796); 100 v°-103 v°; 4 feuillets
- Répertoire chronologique pour la période du 1er pluviôse an II au 6 nivôse an VI (20 janvier 1794 - 26 décembre 1797), 1er pluviôse an II - 6 nivôse an VI (20 janvier 1794 - 26 décembre 1797); MC/RE/XXXII/10; Un registre de 231 feuillets de papier manuscrits, hauteur 35 x largeur 22 cm composé de 4 cahiers non foliotés par le notaire. Le registre est en bon état. Cependant les bords des feuillets s'éffritent facilement. De plus les feuillets 1, 30, 42, 54 (bas), 63 (bas), 64 (bas), 72 (bas) 90 (bas), 99 (bas), 190 (bas), 192 (bas) sont déchirés. Enfin les feuillets 28, 53, 79, 101, 102, 110, 11, 122, 146 sont tachés ou abîmés (encre, humidité). Les feuillets 123 à 168 (cahier n°3) sont de format différent: hauteur 30 x largeur 22 cm. A noter: un dessin au crayon papier: feuillet 130.
  Pour la période allant du 1er pluviôse an II au 6ème jour complémentaire an III, ce répertoire est un double du répertoire XXXII/8.
  - Liste chronologique des actes pour la période du 1er pluviôse au 4ème jour complémentaire de l'an II (20 janvier 1794 - 20 septembre 1794), 1er pluviôse - 4ème jour complémentaire de l'an II (20 janvier 1794 - 20 septembre 1794); 1 r°-38 v°; 38 feuillets
  - Liste chronologique des actes pour la période du 1er vendémiaire an III au 6ème jour complémentaire an III (22 septembre 1794 - 22 septembre 1795), 1er vendémiaire - 6ème jour complémentaire an III (22 septembre 1794 - 22 septembre 1795); 39 r°-93 v°; 55 feuillets
    - du 1er vendémiaire au 30 germinal an III (22 septembre 1794 - 19 avril 1795), 1er vendémiaire - 30 germinal an III (22 septembre 1794 - 19 avril 1795); 39 r°-65 v°; 27 feuillets
    - du 1er floréal au 6éme jour complémentaire an III (20 avril - 22 septembre 1795), 1er floréal - 6éme jour complémentaire an III (20 avril - 22 septembre 1795); 66 r°-93 v°; 28 feuillets
  - Liste chronologique des actes pour la période du 1er vendémiaire au 5ème jour complémentaire an IV (23 septembre 1795 - 21 septembre 1796), 1er vendémiaire - 5ème jour complémentaire an IV (23 septembre 1795 - 21 septembre 1796); 94 r°-141 r°; 48 feuillets
    - du 1er vendémiaire au 30 ventôse an IV (23 septembre 1795 - 20 mars 1796), 1er vendémiaire - 30 ventôse an IV (23 septembre 1795 - 20 mars 1796); 94 r°-118 r°; 25 feuillets
    - du 1er germinal au 5ème jour complémentaire an IV (21 mars - 21 septembre 1796), 1er germinal - 5ème jour complémentaire an IV (21 mars - 21 septembre 1796); 118 r°-141 r°; 24 feuillets
  - Liste chronologique des actes pour la période du 1er vendémiaire au 5ème jour complémentaire an V (22 septembre 1796 - 21 septembre 1797), 1er vendémiaire - 5ème jour complémentaire an V (22 septembre 1796 - 21 septembre 1797); 141 v°-177 r°; 37 feuillets
  - Liste chronologique des actes pour la période du 1er vendémiaire au 5ème jour complémentaire an VI (22 septembre 1797 - 21 septembre 1798), 1er vendémiaire - 5ème jour complémentaire an VI (22 septembre 1797 - 21 septembre 1798); 177 v°-219 r°; 43 feuillets
  - Liste chronologique des actes pour la période du 1er vendémiaire au 6 nivôse an VII (22 septembre 1798 - 26 décembre 1798), 1er vendémiaire - 6 nivôse an VII (22 septembre 1798 - 26 décembre 1798); 219 v°-231 v°; 13 feuillets
- Répertoire chronologique pour la période du 1er nivôse an VII au 25 vendémiaire an XIV (21 décembre 1798 - 17 octobre 1805), 1er nivôse an VII - 25 vendémiaire an XIV (21 décembre 1798 - 17 octobre 1805); MC/RE/XXXII/11; Un registre de 209 feuillets de papier manuscrits, feuillets 1 à 33 hauteur 39 x largeur 25 cm, et feuillets 33 à 209 v° hauteur 36 x largeur 24 cm, composé de 3 cahiers foliotés par le notaire. Le registre est en mauvais état. Une page blanche aux feuillets 33, 152 et 181. Les feuillets 1 (bas), 2 (bas), 3 (bas), 15 (haut), 25 (bas), 95 (haut) sont déchirés. De nombreuses taches (encre, humidité, colle) sont présentes aux feuillets 22, 84, 115, 116, 138, 157. Les 33 premiers feuillets sont pliés et cornés sur leur partie inférieure.
  Le répertoire contient les informations suivantes: 1. le n° de l'acte dans l'année; 2. date du jour; 3. nature de l'acte passé en brevet; 4. nature de l'acte passé en minute; 5. nom, prénom, domicile des parties, indication sur la situation et les prix des biens; 6. date d'enregistrement de l'acte; 7. droits d'enregistrement.
  - Liste chronologique des actes pour la période du 1er nivôse au 5ème jour complémentaire an VII (21 décembre 1798 - 21 septembre 1799), 1er nivôse - 5ème jour complémentaire an VII (21 décembre 1798 - 21 septembre 1799); 1 r°-26 v°; 26 feuillets
  - Liste chronologique des actes pour la période du 2 vendémiaire au 3ème jour complémentaire an VIII (24 septembre 1799 - 20 septembre 1800), 2 vendémiaire - 3ème jour complémentaire an VIII (24 septembre 1799 - 20 septembre 1800); 27 r°-55 r°; 29 feuillets, le feuillet 33 est blanc
  - Liste chronologique des actes pour la période du 1er vendémiaire au 5ème jour complémentaire an IX (23 septembre 1800 - 22 septembre 1801), 1er vendémiaire - 5ème jour complémentaire an IX (23 septembre 1800 - 22 septembre 1801); 55 r°-88 r°; 34 feuillets
  - Liste chronologique des actes pour la période du 1er vendémiaire au 5ème jour complémentaire an X (23 septembre 1801 - 22 septembre 1802), 1er vendémiaire - 5ème jour complémentaire an X (23 septembre 1801 - 22 septembre 1802); 88 r°-118 r°; 31 feuillets
  - Liste chronologique des actes pour la période du 1er vendémiaire au 5éme jour complémentaire an XI (23 septembre 1802 - 22 septembre 1803), 1er vendémiaire - 5éme jour complémentaire an XI (23 septembre 1802 - 22 septembre 1803); 118 v°-152 v°; 35 feuillets, le feuillet 152 (r°/v°) est blanc.
  - Liste chronologique des actes pour la période du 2 vendémiaire au 4ème jour complémentaire an XII (25 septembre 1803 - 21 septembre 1804), 2 vendémiaire - 4ème jour complémentaire an XII (25 septembre 1803 - 21 septembre 1804); 153 r°-181 v°; 28 feuillets, le feuillet 181 (r°-v°) est blanc.
  - Liste chronologique des actes pour la période du 2 vendémiaire au 4ème jour complémentaire an XIII (24 septembre 1804 - 21 septembre 1805), 2 vendémiaire - 4ème jour complémentaire an XIII (24 septembre 1804 - 21 septembre 1805); 182 r°-207 v°; 26 feuillets
  - Liste chronologique des actes pour la période du 1er vendémiaire au 25 vendémiaire an XIV (23 septembre - 17 octobre 1805), 1er vendémiaire - 25 vendémiaire an XIV (23 septembre - 17 octobre 1805); 208 r°-209 v°; 2 feuillets
- Répertoire chronologique pour la période du 1er vendémiaire an XIV au 27 mars 1812 (23 septembre 1805 - 27 mars 1812), 1er vendémiaire an XIV - 27 mars 1812 (23 septembre 1805 - 27 mars 1812); MC/RE/XXXII/12; Un registre de 355 feuillets de papier manuscrits, hauteur 36 x largeur 26 cm, composé de 10 cahiers foliotés par le notaire. Le registre est en bon état mais totalement dérelié. Les feuillets 104 (haut), 105, 106 (bas), 134 (travers), 174, 181 (tranche) sont déchirés. Les feuillets: 20, 23, 25, 42, 53, 54, 79, 80, 93, 245, 351 sont tachés.
  - Liste chronologique des actes pour la période du 1er vendémiaire au 10 nivôse an XIV (23 septembre - 31 décembre 1805), 1er vendémiaire - 10 nivôse an XIV (23 septembre - 31 décembre 1805); 1 r°-8 v°; 8 feuillets
  - Liste chronologique des actes pour la période du 2 janvier au 31 décembre 1806, 2 janvier - 31 décembre 1806; 8 v°-50 v°; 43 feuillets
  - Liste chronologique des actes pour la période du 1er janvier au 31 décembre 1807, 1er janvier - 31 décembre 1807; 50 v°-109 v°; 60 feuillets
    - du 1er janvier au 30 juin 1807, 1er janvier - 30 juin 1807; 50 v°-81 v°; 32 feuillets
    - du 1er juillet au 31 décembre 1807, 1er juillet - 31 décembre 1807; 82 r°-109 v°; 28 feuillets
  - Liste chronologique des actes pour la période du 1er janvier au 31 décembre 1808, 1er janvier - 31 décembre 1808; 109 v°-164 v°; 56 feuillets
    - du 1er janvier au 30 juin 1808, 1er janvier - 30 juin 1808; 109 v°-138 r°; 30 feuillets
    - du 1er juillet au 31 décembre 1808, 1er juillet - 31 décembre 1808; 138 r°-164 v°; 27 feuillets
  - Liste chronologique des actes pour la période du 1er janvier au 30 décembre 1809, 1er janvier - 30 décembre 1809; 164 v°-221 r°; 58 feuillets
    - du 1er janvier au 30 juin 1809, 1er janvier - 30 juin 1809; 164 r°-193 v°; 30 feuillets
    - du 1er juillet au 30 décembre 1809, 1er juillet - 30 décembre 1809; 193 v°-221 r°; 29 feuillets
  - Liste chronologique des actes pour la période du 2 janvier au 31 décembre 1810, 2 janvier - 31 décembre 1810; 221 r°-278 r°; 58 feuillets
    - du 2 janvier au 30 juin 1810, 2 janvier - 30 juin 1810; 221 r°-249 v°; 29 feuillets
    - du 2 juillet au 31 décembre 1810, 2 juillet - 31 décembre 1810; 249 v°-278 r°; 30 feuillets
  - Liste chronologique des actes pour la période du 2 janvier au 30 décembre 1811, 2 janvier - 30 décembre 1811; 278 r°-340 r°; 63 feuillets
    - du 2 janvier au 29 juin 1811, 2 janvier - 29 juin 1811; 278 r°-307 r°; 30 feuillets
    - du 1er juillet au 30 décembre 1811, 1er juillet - 30 décembre 1811; 307 r°-340 r°; 34 feuillets
  - Liste chronologique des actes pour la période du 2 janvier au 27 mars 1812, 2 janvier - 27 mars 1812; 340 r°-355 v°; 16 feuillets, le feuillet 355 v° est blanc.